sv: Uppvärmningshastighet: Snabb; Långsam; Övrigt
pt-BR: Velocidade de aquecimento: Rápido; Lento; Outro
el: Ταχύτητα θέρμανσης: Γρήγορη; Αργό; Άλλο
vi: Tốc độ gia nhiệt: Nhanh; Chậm; Khác
fr: Vitesse de chauffage: Rapide; Lent; Autre
it: Velocità di riscaldamento: Veloce; Lento; Altro
es: Velocidad de calentamiento: Rápido; Lento; Otros
hu: Fűtési sebesség: Gyors; Lassú; Egyéb
ru: Скорость нагрева: Быстрый; Медленный; Другая
fi: Lämmitysnopeus: Nopea; Hidas; Muu
en: Heating speed: Fast; Slow; Other
zh-CN: 加热速度: 快; 慢; 其他
zh-TW: 加熱速度: 快速; 慢速; 其他
lt-LT: Šilumos sklidimo greitis: Greitas; Lėtas; Kita
bg-BG: Скорост на нагряване: Бърз; Бавен; Други
hr-HR: Brzina zagrijavanja: Brzo; Sporo; Ostalo
pt-PT: Velocidade de aquecimento: Rápido; Lento; Outro
da: Opvarmningshastighed: Hurtig; Langsom; Andet
ro-RO: Viteză de încălzire: Rapidă; Lentă; Altele
cs: Rychlost ohřevu: Rychlé; Pomalé; Jiné
nb: Oppvarmingshastighet: Rask; Langsom; Annet
sk-SK: Rýchlosť ohrevu: Rýchly; Pomalý; Iné
de: Heizgeschwindigkeit: Schnell; Langsam; Sonstiges
ko: 가열 속도: 빠름; 느림; 기타
sl-SI: Hitrost segrevanja: Hitra; Počasna; Drugo
pl: Szybkość podgrzewania: Szybki; Powolne; Inne
th: ความเร็วในการทำความร้อน: เร็ว; ช้า; อื่นๆ
nl: Verwarmsnelheid: Snel; Langzaam; Andere
tr: Isıtma hızı: Hızlı; Yavaş; Diğer
ja: 温め速度: 高速; 遅い; その他